Minutes et répertoires du notaire Antoine TOUVENOT, 19 mars 1752 - 20 juin 1771 (étude XXXVI)
Archives nationales
- Minutes de Antoine TOUVENOT, janvier 1754 - août 1771; MC/ET/XXXVI/476 - MC/ET/XXXVI/534
  - Minutes. 1764, septembre - 1764, décembre, septembre 1764 - décembre 1764; MC/ET/XXXVI/513
    - Transport... au profit de Louis-Antoine Mathieu, marchand bijoutier à Paris, demeurant rue Saint-Martin, paroisse Saint-Nicolas-des-Champs..., 18 novembre 1764; MC/ET/XXXVI/513
      cession; Saint-Martin (rue); Saint-Nicolas-des-Champs (paroisse); Mathieu, Louis-Antoine; commerçant; orfèvre
    - Pension alimentaire de 300 l. de rente, en faveur de son fils, prêtre, Claude-Louis Duret, par Geneviève-Françoise Levassor, veuve de Claude-François Duret, maître peintre à Paris, demeurant rue Poissonnière, paroisse Saint-Eustache..., 27 novembre 1764; MC/ET/XXXVI/513
      constitution de rente; Poissonnière (rue); Duret, Claude-Louis; Levassor, Geneviève-Françoise; Duret (veuve); Duret, Claude-François; peintre
    - François-Andoche Savot, (François-Andorbe Savot ?)maître graveur à Paris, demeurant rue Traversière, paroisse Saint-Etienne-du-Mont, tuteur de sa fille mineure, Marie-Anne Savot, et de Madeleine Grouard, sa première femme, consent que sa fille hérite de la Demoiselle Duquesne, sa cousine issue de germaine,... 1764, 9 décembre, le même., 28 novembre 1764; MC/ET/XXXVI/513
      ratification; Traversière (rue); Savot, François-Andoche; Savot, François-Andorbe; Savot, Marie-Anne; Grouard, Madeleine; Duquesne (Demoiselle); graveur
    - Contrat de mariage de Jean-Charles Regnie, demeurant rue de la Lune, paroisse Notre-Dame de Bonne-Nouvelle, sculpteur, fils mineur de Charles Regnie, maître sculpteur à Paris et de Marie-Madeleine Freyer, demeurant sous les grands piliers de la halle, à l'enseigne du Grand Saint-Jacques, paroisse Saint-Eustache, avec Jeanne Perron, accompagnée, comme procureur, de Louis Giquet (Louis Giguet), maître graveur à Paris, rue du marché aux Poirées, paroisse Saint-Eustache. lui apporte 300 l.; elle apporte 300 l., 30 novembre 1764; MC/ET/XXXVI/513
      contrat de mariage; Lune (rue de la); Halles (piliers des); Marché-aux-Poirées (rue du); Regnie, Jean-Charles; Regnie, Charles; Freyer, Marie-Madeleine; Perron, Jeanne; Giguet, Louis; Giquet Louis; sculpteur; graveur
    - Brevet d'apprentissage de Pierre Preaux, 16 ans, pour 6 ans, fils de Marie-Jeanne Thibaut, veuve de Pierre-Jacques Préaux, gagne deniers à Paris, chez Louis-François Mahieux, maître menuisier à Paris, demeurant rue de Clery (rue de Cléri), paroisse Notre-Dame de Bonne-Nouvelle, avec accord de Guillaume Prevost, maître menuisier à Paris, demeurant rue des Prescheurs (rue des Prêcheurs), paroisse Saint-Eustache, et Quentin Guiart, idem, rue et paroisse Saint-Germain-l'Auxerrois, jurés. Le 26 mai 1766, Pierre Préaux, aprentif (apprenti), y renonce volontairement, pour faire une autre profession que celle de menuisier..., 2 décembre 1764; MC/ET/XXXVI/513
      contrat d'apprentissage; Cléry (rue de); Prêcheurs (rue des); Saint-Germain-l'Auxerrois (rue); Preaux, Pierre; Thibaut, Marie-Jeanne; Préaux (veuve); Préaux, Pierre-Jacques; Mahieux, Louis-François; Prevost, Guillaume; Guiart, Quentin; Préaux, Pierre; journalier; menuisier
    - Brevet d'apprentissage de Sulpice Barbier, 16 ans 1/2, pour 6 ans, fils de Jean-Louis Barbier, compagnon marbrier, demeurant rue de la Tonnellerie, paroisse Saint-Eustache, chez et avec Pierre-Martin Boisoux, maître menuisier à Paris, demeurant grande rue du Faubourg Montmartre, paroisse Saint-Eustache, avec accord de Sébastien-André Damas, demeurant rue des Saint-Pères, Faubourg Saint-Germain, paroisse Saint-Sulpice, et Quentin Guiart, demeurant rue et paroisse Saint-Germain-l'Auxerrois, maîtres menuisiers et jurés en charge de leur communauté..., 23 décembre 1764; MC/ET/XXXVI/513
      contrat d'apprentissage; Tonnellerie (rue de la); Saints-Pères (rue des); Saint-Germain (faubourg); Saint-Germain-l'Auxerrois (rue); Barbier, Sulpice; Barbier, Jean-Louis; Boisoux, Pierre-Martin; Damas, Sébastien-André; Guiart, Quentin; tailleur de pierre; menuisier
    - Acte de consentement où est cité Nicolas-Jean-Baptiste De Poilly, graveur à Paris..., 24 décembre 1764; MC/ET/XXXVI/513
      accord; Poilly, Nicolas-Jean-Baptiste de; graveur
  - Minutes. 1765, janvier - 1765, mars, janvier 1765 - mars 1765; MC/ET/XXXVI/514
    - BELLANCOUR (Jean) demeurant rue du faubourg Saint-Denis § Dépôt du testament de Jean BELLANCOUR., 12 janvier 1765; MC/ET/XXXVI/514
      Fichier dit 'général' XVIIe-XVIIIe siècles, par le personnel du Minutier, 1954-1999 ( fichier papier entièrement dématérialisé; voir contexte dans le Plan d’orientation général - Notaires de Paris, guides thématiques du Minutier).
      Date de révision: 2011-2012
      testament; Bellancour, Jean
    - GAMBIER (Jeanne Elizabeth) demeurant rue Poissonnerie § Inventaire après le décès de Jeanne Elizabeth GAMBIER à la req/te/ de Sulpice Vincent BELIN, maître menuisier, son mari, en son mari et comme tuteur de Anne Françoise et François Bernard, leurs enfants mineurs, et en sa qualité d'héritier de leurs 4 enfants décédés en bas âge; Inventaire de la boutique, du chantier, des marchandises., 15 janvier 1765; MC/ET/XXXVI/514
      inventaire; Gambier, Jeanne Elizabeth
    - MENUISIER maître BELIN Sulpice Vincent demeurant rue Poissonnière § Inventaire à sa requête après le décès de Jeanne Elizabeth GAMBIER, sa femme. Inventaire des marchandises, de la boutique et du chantier., 15 janvier 1765; MC/ET/XXXVI/514; 42 folios
      Artisans XVIIe, par M. Jurgens, M.A. Fleury, R. Gourmelon et le personnel du Minutier central, 1954-1996 (fichier papier entièrement dématérialisé; voir contexte dans le Plan d’orientation général - Notaires de Paris, guides thématiques du Minutier).
      inventaire; Belin, Sulpice Vincent; Gambier, Jeanne-Elisabeth
    - BELIN (Sulpice, Vincent) maître menuisier demeurant rue Poissonnière § Inventaire à la requête de... après le décès de Jeanne Elizabeth GAMBIER, son épouse, en son nom et comme tuteur de leurs 2 enfants mineurs. Inventaire des marchandises, de la boutique et du chantier., 15 janvier 1765; MC/ET/XXXVI/514; 42 folios
      inventaire; Belin, Sulpice, Vincent
    - LHOYER (Marguerite) épouse délaissée de Jean-Louis HOYAU, cuisinier, demeurant rue Neuve-Saint-Eustache § Inventaire après le décès de Marguerite LHOYER à la requête de Madeleine Maximilienne HOYAU, épouse de Clovis LEMAIRE, marchand limonadier -, 24 janvier 1765; MC/ET/XXXVI/514; 6 folios
      inventaire; Lhoyer, Marguerite
    - HIBAULT (Catherine) + veuve de Côme, BONVALET, demeurant Vieille rue Montmartre § Inventaire après le décès de Catherine HIBAULT à la requête de 1) Antoine Laurent HIBAULT - 2) Catherine félicité HIBAULT; - 3) Marguerite Rose HIBAULT, épouse de Luc Antoine REGNAULT; - 4) Philiberte Victoire HIBAULT, épouse de François GIRAULT; - 5) Catherine HIBAULT; - 6) Laurent HIBAULT, absent; ses neveux et mèces, héritiers chacun pour 1/6, 5 février 1765; MC/ET/XXXVI/514; 6 folios.
      inventaire; Hibault, Catherine
    - LEPARGNEUX (Marie Madeleine) veuve de Louis DAMBRY, tissutier-urbannier-fronger, demeurant rue du fbg Saint-Denis § Inventaire après le décès de Marie Madeleine LEPARGNEUX à la requête de Jean-François LAPORTE et de Marie-Louise COUTURIER, tous deux cousins issus de germains et héritiers par moitié de la défunte., 23 février 1765; MC/ET/XXXVI/514; 6 folios
      inventaire; Lepargneux, Marie Madeleine
    - VERRY (Isidore) + employé dans les fermes du roi et ancien officier de vaisseau, demeurant rue Mauconseil § Inventaire après le décès de Isidore VERRY à la requête de Marguerite Victoire CASTAIN, sa veuve; de Pierre Louis VERRY du FAYET, de Isidore Antoine VERRY et de Anne Elizabeth VERRY, épouse MAHEU, frères et soeur; de Léon Brunot VERRY, son neveu, héritier par repr./ion/ de son père Henry Isidore VERRY, frère, décédé, demeurant à Cadix., 25 février 1765; MC/ET/XXXVI/514; 26 folios
      inventaire; Verry, Isidore
    - COCHON DUPUIS (Jeanne Claude) veuve de Thomas FANTEL de LAGNY, avocat au Parlement et de l'Académie des Sciences, demeurant rue Montmartre § Dépôt du testament de Jeanne Claude COCHON DUPUIS, 9 mars 1765; MC/ET/XXXVI/514
      testament; Cochon-Dupuis, Jeanne Claude
    - RENOUARD (Jean-Mathieu) maître brodeur, demeurant Vieille rue des Petits Carreaux § Inventaire après le décès de .. à la requête de Dominique CLAUDIN - de Jean- Nicolas LELIÈVRE et de Marie Angélique CORNIQUET, sa femme - d'Innocent DECOURCELLE et de Jeanne Elizabeth CORNIQUET sa femme - de Charlotte Angélique CORNIQUET, veuve LEPAGE - de Jean Michel JOUËT - de Jeanne Angélique JOUËT- de Jean-Baptiste CLAUDIN - de Claude CLAUDIN - ses neveux maternels héritiers chacun pour 1/8., 12 mars 1765; MC/ET/XXXVI/514; 8 folios
      inventaire; Renouard, Jean-Mathieu
    - BRODEUR maître RENOUARD (Jean-Mathieu) demeurant Vieille rue des Petits Carreaux § Inventaire après son décès à la requête de ses huit neveux maternels et héritiers., 12 mars 1765; MC/ET/XXXVI/514; 8 folios.
    - TOURNAY (Catherine) veuve de Augustin LEDOUX, loueur de carrosses, demeurant rue du fbg Saint-Denis. § Inventaire après le décès de Catherine TOURNAY à la requête de Pierre et Jean Augustin LEDOUX, ses fils mineurs émancipés d'âge., 13 mars 1765; MC/ET/XXXVI/514; 6 folios
      inventaire; Tournay, Catherine
    - GRAPIN (André) maître traiteur, demeurant rue Montmartre § Inventaire à la requête d'André GRAPIN après le décès de Charles GRAPIN, son frère, maître paumier, en qualité de tuteur des 2 fils mineurs, héritiers par moitié chacun du défunt et de feue Hélène MARIE, sa veuve et leur mère; Inventaire du jeu de Paume., 21 mars 1765; MC/ET/XXXVI/514; 43 folios
      inventaire; Grapin, André
    - PAUMIER maître + GRAPIN (Charles) demeurant rue des Francs-Bourgeois § Inventaire après son décès à la requête d'André GRAPIN, son frère, tuteur des 2 fils mineurs du défunt et de feue Hélène MARIE, sa veuve décédée et leur mère.; Inventaire du feu de Paume, 21 mars 1765; MC/ET/XXXVI/514; 14 folios.
      inventaire; Grapin, Charles
    - GRAPIN (Charles) maître paumier, demeurant rue des Francs-Bourgeois § Inventaire après le décès de Charles GRAPIN à la requête d'André GRAPIN, maître traiteur son frère comme tuteur de ses 2 fils mineurs, héritiers chacun par moitié du défunt et de feue Hélène MARIE, sa veuve et leur mère; Inventaire du jeu de Paume, 21 mars 1765; MC/ET/XXXVI/514
    - LARCHEZ (Jeanne Judith) + demeurant rue Saint-Honoré § Inventaire après le décès de Jeanne Judith LARCHEZ à la requête de Jean Louis GEFFROY, son mari, en son nom et comme tuteur de leurs deux enfants en bas-âge., 22 mars 1765; MC/ET/XXXVI/514; 6 folios.
      inventaire; Larchez, Jeanne Judith
    - GEFFROY (Jean Louis) bg de Paris, demeurant rue Saint-Honoré § Inventaire à la requête de Jean Louis GEFFROY après le décès de Jeanne Judith LARCHEZ, sa femme, en son nom et comme tuteur de leurs deux enfants en bas-âge., 22 mars 1765; MC/ET/XXXVI/514; 6 folios
      inventaire; Geffroy, Jean Louis
    - EPICIER maître (Inventaire de) § Inventaire après le décès de Geneviève PEROT, veuve en premières noces de Jean PHILIPPE, en deuxièmes noces de Christophe JANVIN, tous deux m/ds/ épiciers rue des Vieux Augustins. à la requête des enfants des 2 mariages, 26 mars 1765; MC/ET/XXXVI/514; 36 folios
    - PEROT (Geneviève) + veuve en 1/ères/ noces de Jean PHILIPPE, marchand épicier et en 2/èmes/ noces de Christophe JANVIN, marchand épicier, d/te/ rue des Vieux Augustins. § Inventaire après le décès de Geneviève PEROT à la requête de: Elizabeth PHILIPPE, veuve MENAGE, fille - de Madeleine Geneviève PHILIPPE, veuve BRIENNE, fille - des mineurs LE BLANC à cause de leur mère Anne Geneviève PHILIPPE fille, leur mère décédée - de Christophe Gilbert JANVIN, mineur émancipé et de Marie Geneviève JANVIN, épouse DESCHAMPS, tous enfants de la défunte d'héritiers pour 1/5., 26 mars 1765; MC/ET/XXXVI/514; 36 folios
      inventaire; Perot, Geneviève
  - Minutes. 1765, avril - 1765, juin, avril 1765 - juin 1765; MC/ET/XXXVI/515
    - TRAITEUR et maître rôtisseur § Inventaire du fonds; Contrat de mariage entre Claude Firmin RENAULT, maître TRAITEUR et Marie Marguerite MAUGRAS, 17 avril 1765; MC/ET/XXXVI/515
    - LOUVIER (Paul) peintre de l'Académie Saint-Luc § Signature au contrat de mariage de Louis François DOCAIGNE, camp/n/ peintre à Paris, avec Marie-Françoise RENOUARD., 21 avril 1765; MC/ET/XXXVI/515
      contrat de mariage; Louvier, Paul
    - MORIN (Pierre) maître peintre § Signature au contrat de mariage de sa nièce, Marie Françoise RENOUARD, avec Louis François DOCAIGNE, camp/n/ peintre., 21 avril 1765; MC/ET/XXXVI/515
      contrat de mariage; Morin, Pierre
    - DESCOURTIS DESJARDINS (Noël) maître peintre de l'Académie Saint-Luc § Signature au contrat de mariage de Louis François DOCAIGNE, comp/n/ peintre à Paris avec Marie Françoise RENOUARD., 21 avril 1765; MC/ET/XXXVI/515
      contrat de mariage; Descourtis Desjardins, Noël
    - TESTAMENT OLOGRAPHE § Dépôt du TESTAMENT OLOGRAPHE de Marguerite DAUDEBERT, veuve de Pierre LEBLANC, Contrôleur des rentes de l'hôtel de Ville, et dont l'Inventaire après décès est du 27 avril même année., 24 avril 1765; MC/ET/XXXVI/515
      inventaire; testament; Daudebert, Marguerite
    - DAUDEBERT (Marguerite) veuve de Pierre LEBLANC, demeurant rue Grande Truanderie § Inventaire après le décès de Marguerite DAUDEBERT à la req/te/ de Blandine Thereze LE BLANC, sa fille aînée et de Felicité Isabelle LEBLANC, mariée à Jean Baptiste HUGUENIN RICHER. Vaisselle d'argent, 27 avril 1765; MC/ET/XXXVI/515; 36 folios
      inventaire; Daudebert, Marguerite
    - LEBLANC (Blandine, Therèze) fille majeure demeurant rue Grande Truanderie § Inventaire à la requête de Blandine, Therèze LEBLANC après le décès de Marguerite DAUDEBERT, veuve de Pierre LEBLANC, sa mère., 27 avril 1765; MC/ET/XXXVI/515; 36 folios
      inventaire; Leblanc, Blandine, Therèze
    - HUGUENIN RICHER (Jean-Baptiste) Cont/r/ des rentes sur le Clergé. demeurant rue de Poitou § Inventaire à la requête de Jean-Baptiste HUGUENIN RICHER après le décès de Marguerite DAUDEBERT, veuve de Pierre LEBLANC, sa belle-mère; Vaisselle d'argent, 27 avril 1765; MC/ET/XXXVI/515; 36 folios
      inventaire; Huguenin Richer, Jean-Baptiste
    - LA PLACE (Pierre Joseph) sculpteur en l'Académie Saint-Luc, demeurant rue Neuve Saint-Eustache § Inventaire à la requête de Pierre Joseph LAPLACE après le décès de Marie Anne PUZIN, son épouse, en son nom et comme tuteur de leur fils mineur., 13 mai 1765; MC/ET/XXXVI/515; 11 folios
      inventaire; La Place, Pierre Joseph
    - SCULPTEUR en l'Académie Saint-Luc LAPLACE (Pierre Joseph) demeurant rue Neuve Saint Eustache § Inventaire à sa requête après le décès de Marie Anne PUZIN, sa femme., 13 mai 1765; MC/ET/XXXVI/515; 11 folios.
      Artisans XVIIIe siècle, par M. Rambaud et C. Grodecki, 1956-1977 ( fichier papier entièrement dématérialisé; voir contexte dans le Plan d’orientation général - Notaires de Paris, guides thématiques du Minutier).
      inventaire; Laplace, Pierre Joseph
    - MENUISIER maître PUZIN Jean-François demeurant rue Neuve Saint Eustache § Inventaire après le décès de sa fille, Marie-Anne PUZIN, épouse de Pierre-Joseph LAPLACE, sculpteur., 13 mai 1765; MC/ET/XXXVI/515; 11 fol.
      inventaire; Puzin, Jean-François; Puzin, Marie-Anne; Laplace, Pierre-Joseph
    - PUZIN (Jean-François) maître menuisier, demeurant rue Neuve Saint Eustache § Signature de .. à l'inventaire après le décès de Marie Anne PUZIN, sa fille, et cause subrogé-tuteur du fils mineur de la défunte et Pierre Joseph LAPLACE, sculpteur, son mari, 13 mai 1765; MC/ET/XXXVI/515; 11 folios
      inventaire; Puzin, Jean-François
    - PUZIN (Marie Anne) demeurant rue Neuve Saint-Eustache § Inventaire après le décès de Marie Anne PUZIN à la requête de Pierre Joseph LAPLACE, sculpteur à l'Académie Saint-Luc, son mari, en son nom et comme tuteur de leur fils mineur, 13 mai 1765; MC/ET/XXXVI/515; 11 folios
      inventaire; Puzin, Marie Anne
    - ROSSA MIGNOT (Humbert) domestique, demeurant rue des Petits Carreaux § Inventaire après le décès de Humbert ROSSA MIGNOT à la requête de Marie Madeleine LECOYÈ, sa veuve, de la fille et des 4 frères et soeurs du défunt., 27 juin 1765; MC/ET/XXXVI/515; 6 folios.
      inventaire; Rossa Mignot, Humbert
  - Minutes. 1765, juillet - 1765, septembre, juillet 1765 - septembre 1765; MC/ET/XXXVI/516
    - LEGRAND (Louise) veuve de Charles de LANNOY, écuyer, Seigneur du Mesnil et des Chattelets et a.l., demeurant à Pierrelaye logée à Paris rue Saint-Denis, à l'auberge de 'L'Echiquier' § Dépôt du testament de Louise LEGRAND, 8 juillet 1765; MC/ET/XXXVI/516
      testament; Legrand, Louise
    - TESTARD (Pierre) maître serrurier, demeurant rue Poissonnière § Dépôt du testament de Pierre TESTARD, 16 août 1765; MC/ET/XXXVI/516
      testament; Testard, Pierre
    - SERRURIER maître TESTARD (Pierre) demeurant rue Poissonnière § Dépôt de son testament, 16 août 1765; MC/ET/XXXVI/516
  - Minutes. 1765, octobre - 1765, décembre, octobre 1765 - décembre 1765; MC/ET/XXXVI/517
  - Minutes. 1766, janvier - 1766, avril, janvier 1766 - avril 1766; MC/ET/XXXVI/518
  - Minutes. 1766, mai - 1766, août, mai 1766 - août 1766; MC/ET/XXXVI/519
  - Minutes. 1766, septembre - 1766, décembre, septembre 1766 - décembre 1766; MC/ET/XXXVI/520
  - Minutes. 1767, janvier - 1767, avril, janvier 1767 - avril 1767; MC/ET/XXXVI/521
  - Minutes. 1767, mai - 1767, août, mai 1767 - août 1767; MC/ET/XXXVI/522
    - RIESENER (Jean-Henry) § Contrat de mariage de Jean-Henry RIESENER avec Françoise Marguerite Vaudercrucé., 6 août 1767; MC/ET/XXXVI/522
      contrat de mariage; Riesener, Jean-Henry
    - VAUDERCRUCE Françoise, Marguerite RIESENER Jean-Henry § Contrat de mariage, 6 août 1767; MC/ET/XXXVI/522
  - Minutes. 1767, septembre - 1767, décembre, septembre 1767 - décembre 1767; MC/ET/XXXVI/523
  - Minutes. 1768, janvier - 1768, avril, janvier 1768 - avril 1768; MC/ET/XXXVI/524
  - Minutes. 1768, mai - 1768, août, mai 1768 - août 1768; MC/ET/XXXVI/525
  - Minutes. 1768, septembre - 1768, décembre, septembre 1768 - décembre 1768; MC/ET/XXXVI/526
  - Minutes. 1769, janvier - 1769, avril, janvier 1769 - avril 1769; MC/ET/XXXVI/527
  - Minutes. 1769, mai - 1769, août, mai 1769 - août 1769; MC/ET/XXXVI/528
  - Minutes. 1769, septembre - 1769, décembre, septembre 1769 - décembre 1769; MC/ET/XXXVI/529
  - Minutes. 1770, janvier - 1770, avril, janvier 1770 - avril 1770; MC/ET/XXXVI/530
  - Minutes. 1770, mai - 1770, août, mai 1770 - août 1770; MC/ET/XXXVI/531
  - Minutes. 1770, septembre - 1770, décembre, septembre 1770 - décembre 1770; MC/ET/XXXVI/532
    - RIQUIER (Jacques) Maçon Rue de la Cossonnerie § Testament de .., 5 octobre 1718; MC/ET/XXXVI/532
      testament; Riquier, Jacques
    - LE BARBET (Jean Baptiste) entrepreneur de bâtiments Marché aux poires § Partage, 17 novembre 1718; MC/ET/XXXVI/532
      partage; Le Barbet, Jean Baptiste
  - Minutes. 1771, janvier - 1771, avril, janvier 1771 - avril 1771; MC/ET/XXXVI/533
  - Minutes. 1771, mai - 1771, août, mai 1771 - août 1771; MC/ET/XXXVI/534
    1771, mai à 19 juin: actes passés par-devant Antoine Touvenot, deux actes du 20 juin par Guillaume Angot, une note d'Antoine Touvenot indique que celui-ci en a donné reconnaissance le 18 juin 1771.
    1771, 22 juin à août: actes passés par-devant Jean-Baptiste Trudon de Roissy.
- Répertoire(s) de Antoine TOUVENOT, 19 mars 1754 - 20 juin 1771; MC/RE/XXXVI/5
  - Répertoire. 1754, 19 mars - 1771, 20 juin, 19 mars 1754 - 20 juin 1771; MC/RE/XXXVI/5
    Informations concernant le classement et la cotation:
    Le niveau inférieur de description, quand il existe, correspond aux mentions d'actes contenues dans le répertoire. Parmi celles-ci, certaines peuvent y être décrites, de manière plus ou moins détaillée. Pour consulter l'acte proprement dit, il convient de rechercher la cote au niveau des articles (registre ou liasse) des minutes du notaire (cote de type 'MC/ET').
    - Inventaire après décès de Marie Michelle de SAINT-MARTIN, {extrait}, épouse Pierre BARBARIN DUBOST, 9 janvier 1762
      Informations concernant le classement et la cotation du document:
      Attention: la cote de répertoire (de type 'MC/RE') ne permet pas de consulter la minute de l'acte. ll convient de rechercher la cote de la minute (de type 'MC/ET') au niveau des articles (registre ou liasse) de minutes du notaire.
      L'accès aux images numérisées des pages du répertoire se fait au niveau de description supérieur (' Répertoire du notaire '), rubrique ' Consulter les archives numérisées associées'.
      Inventaires après décès de 1762 (2536 actes), par Thierry Boudignon, v. 1990 (base de données migrée: voir contexte dans le Plan d'orientation général - Notaires de Paris, guides thématiques du Minutier).
      inventaire après décès; Saint-Martin, Marie-Michelle de; Barbarin Dubost Pierre
    - Inventaire après décès de Pierre Michel PASSAVANT, 22 janvier 1762
      inventaire après décès; Passavant, Pierre-Michel
    - Inventaire après décès de Anne Etiennette SIMONNET, épouse Jean Baptiste DESGROUX, 8 février 1762
      inventaire après décès; Simonnet, Anne-Etiennette; Desgroux Jean-Baptiste
    - Inventaire après décès de Claudine DUPONT de GOUT, veuve Sébastien CHAMBON, 11 mars 1762
      inventaire après décès; Dupont de Gout, Claudine; Chambon Sébastien
    - Inventaire après décès de Marie Madeleine DESCHAMPS, épouse Pierre RABIER, 22 mars 1762
      inventaire après décès; Deschamps, Marie-Madeleine; Rabier Pierre- (épouse)
    - Inventaire après décès de Marie Madeleine LEPARGNEUX, veuve Louis DAMBRY, 27 avril 1762
      inventaire après décès; Lepargneux, Marie-Madeleine; Dambry Louis
    - Inventaire après décès de Anne Elisabeth GUERIN, 18 mai 1762
      inventaire après décès; Guerin, Anne-Elisabeth
    - Inventaire après décès de Charles AVISCE, 19 juillet 1762
      inventaire après décès; Avisce, Charles
    - Inventaire après décès de Charles HARLOT,, {dépôt d'extrait}, 5 août 1762
      inventaire après décès; Harlot, Charles
    - Inventaire après décès de Hélène Nicole AUBERT, épouse François David LAURISSE de SALIENNE, 13 octobre 1762
      inventaire après décès; Aubert, Hélène-Nicole; Laurisse de Salienne François-David
    - Renonciation à la profession d'oiseleur par Charles Bege., 22 octobre 1762
      Actes signalés par Thierry Boudignon, 2003-2012 (base de données migrée: voir contexte dans le Plan d'orientation général - Notaires de Paris, guides thématiques du Minutier).
      Date de création de la notice: 2005
      renonciation; Bege, Charles
    - Apprentissage de miroitier de Jacques Bertin chez Pierre Bourgouin., 28 octobre 1762
      contrat d'apprentissage; Bertin, Jacques; Bourgouin, Pierre; miroitier
    - Inventaire après décès de Marie Françoise LOMBART, 4 novembre 1762
      inventaire après décès; Lombart, Marie-Françoise
    - Inventaire après décès de Geneviève Bertrande DELOMPRE, veuve Pierre Michel CHALONS DELAUNAC, 9 novembre 1762
      inventaire après décès; Delompre, Geneviève-Bertrande; Chalons Delaunac Pierre-Michel
    - Inventaire après décès de François DANIEL, 22 novembre 1762
      inventaire après décès; Daniel, François
    - Inventaire après décès de Toussaint GOMET, 29 décembre 1762
      inventaire après décès; Gomet, Toussaint